# 存货跌价

提问人：liubin988513 时间：2012-04-09 09:57:03
某企业对外销售价格为 150 ，成本为 100 ，但政府指定对某类客户销售价格为 80 ，其他 70 由政府补贴。这个差额 20 是否需要计提跌价准备？？还有，这个 70 是否需要确认政府补贴。请教下各位老师
该贴已经同步到 liubin988513的微博

回答人：chenyiwei
回复 liubin988513 的帖子
需要关注：根据政府发布的相关规定和补贴财政资金的相关管理办法，是否可以基本确定：在企业按照政府要求向该类指定客户按低于成本价销售商品后，基本确定可以获得政府补贴的 70 差价？如果是，则可以认为该 70 的补贴属于“存在确凿证据表明该项补助是按照固定的定额标准拨付的政府补助”，可以在基本确定可收到的情况下确认为一项应收款项和营业外收入（如果这类营业外收入预计可成为一项稳定的未来收益来源的，可不作为非经常性损益）。由于此时企业事实上未承受低价销售的损失，因此可以不计提存货跌价准备。

回答人：chenyiwei
回复 zengfengxia 的帖子
根据《企业会计准则第 14 号——收入》第五条：“企业应当按照从购货方已收或应收的合同或协议价款确定销售商品收入金额，但已收或应收的合同或协议价款不公允的除外”。在本案例中，差价 70 系从政府收取，而政府并不是购买方，因此这部分差价不应计入营业收入。从另一方面讲，该差价符合政府补助的特征和确认条件。
该条中的“但已收或应收的合同或协议价款不公允的除外”一般是针对与关联方之间的交易中同时涉及权益性交易（母公司、控股股东的资本性投入）的情况。本案例中，政府和购买方都不是企业的关联方，在这一过程中不涉及权益性交易。

回答人：chenyiwei
回复 liubin988513 的帖子
本企业也是收到经济利益的，即通过政府给予补贴，使本企业通过单个商品销售获取的经济利益不下降（仍能获得原定的销售利润），同时由于降低了买方的购买成本，还有助于扩大本企业的产品销售。
从政府补助的规定看，大部分政府补助是要在实际收到补助款时才能确认的。但对于这种“存在确凿证据表明该项补助是按照固定的定额标准拨付的政府补助”，可以在满足政府补助确认条件的前提下即予以确认，相应确认一项应收补贴款。

提问人：胖狐狸 时间：2012-04-10 11:14:28
回复 zengfengxia 的帖子
这样处理未免有点太纠结了。或者是否可以这样看。如果购买方是一个公司的话，如果这样以显失公允的价格购入了一项资产的话，其实是取得了政府补助的。只是这个补助是直接支付给卖方而体现在他购入资产的价格直接减少上。那么购买方可以直接按照该价格入账，符合政府补助的准则规定。如果说上述说法成立，则该 70 元补助的对象是购买方，自然出卖方就无需确认政府补助，而是按照正常销售来处理了。
所以我认为在这个交易中，假设其他条件都满足，关键就在于如何判断这项政府补助的对象，到底是补助了购买方，还是补助给了出售方呢。如果这是一个会计判断的应用的话，是否只要合理即可？

回答人：chenyiwei
谢谢，这也是可以考虑的一种思路，即相当于政府把补助款 70 支付给购买者，购买者按原价向本企业（销售方）购买该商品。从受益角度看，购买方是更直接的受益者。

提问人：快枪 时间：2012-04-11 19:29:00
回复 chenyiwei 的帖子
（如果这类营业外收入预计可成为一项稳定的未来收益来源的，可不作为非经常性损益）。
陈老师，括号中这段话的意思，是不是说不确认营业外收入而作为营业收入？

回答人：chenyiwei
会计核算和报表列报中仍为营业外收入（因为政府补助计入营业外收入是准则明确规定的），但在附注中计算非经常性损益时，该项营业外收入不计入非经常性损益。